【裁判字號】    99,易,92
【裁判日期】    990428
【裁判案由】    竊盜
【裁判全文】
臺灣士林地方法院刑事判決                99年度易字第92號
公  訴  人  臺灣士林地方法院檢察署檢察官
被      告  乙○○
            甲○○
上列被告因竊盜等案件，經檢察官提起公訴（99年度偵字第2529
號、99年度偵字第3061號），被告為有罪之陳述，本院裁定以簡
式審判程序進行審理，並判決如下：
    主  文
乙○○犯如附表罪名欄所示之罪，累犯，各處如附表科刑欄所示
之刑，應執行有期徒刑貳年，扣案剪刀貳支、螺絲起子壹支、T
型起子壹支、塑膠手套壹只均沒收。
甲○○犯如附表編號3 、6 罪名欄所示之罪，累犯，各處如附表
編號3 、6 科刑欄所示之刑，應執行有期徒刑拾壹月，扣案剪刀
貳支、螺絲起子壹支、T 型起子壹支、塑膠手套壹只均沒收。
    事  實
一、前科
  (一)乙○○前因毒品案件經臺灣板橋地方法院94年訴字第2435
    號判處有期徒刑10月、4 月，定應執行刑1 年確定，嗣因中
    華民國九十六年罪犯減刑條例施行，於民國96年7 月16日執
    行結束；另因竊盜案件，分別經臺灣桃園地方法院以95年
    度桃簡字第1388號判處有期徒刑6 月確定，及臺灣板橋地
    方法院（下稱板橋地方法院）以95年度易字第2150號判處有
    期徒刑7 月、6 月，應執行有期徒刑1 年確定，因施用毒品
    案件，經臺灣板橋地方法院分別以95年度訴字第3310號判
    處有期徒刑10月、同法院96年度訴字第786 號判處有期徒
    刑1 年2 月確定，上開各宣告刑經法院裁定減刑及
    定應執行刑有期徒刑1 年8 月，至96年7 月16日接續前開
    執行，於97年6 月5 日縮短刑期假釋出監付保護管束，於98
    年2 月23日保護管束期滿，假釋未經撤銷，未執行之刑以執
    行完畢論（構成累犯）。
  (二)甲○○於民國87年間因竊盜案件，經臺灣板橋地方法院以
    87年度易字第5430號判決判處有期徒刑2 年確定，因施用
    毒品案件，經同法院以88年度易字第694 號判決判處有期徒
    刑7 月、5 月，應執行有期徒刑11月確定，因偽造文書案
    件，經同法院以88年度訴字第1652號判決判處有期徒刑4 月
    ，經臺灣高等法院以89年度上訴字第974 號判決駁回上訴確
    定。於88年間因偽造文書案件，經同法院以88年度易字第
    1442號判決判處有期徒刑4 月確定。於89年間因竊盜、偽
    造文書案件，經同法院以89年度易字第3972號判決判處有期
    徒刑1 年2 月、5 月，應執行有期徒刑1 年5 月確定，因
    施用毒品案件，經同法院以89年度訴字第2244號判決判處有
    期徒刑10月、8 月，應執行有期徒刑1 年4 月確定。於95年
    間因施用毒品案件，經同法院以95年度毒聲字第1412號、
    96年度毒聲字第109 號裁定送勒戒處所觀察、勒戒後，認有
    繼續施用毒品傾向，經同法院以96年度毒聲字第825 號裁定
    令入戒治處所強制戒治，於97年1 月21日戒治期滿執行完畢
    ，由臺灣板橋地方法院檢察署檢察官於97年2 月11日以97年
    度戒毒偵字第47號不起訴處分確，因竊盜案件，經同法院
    以96年度易字第1205號判決判處有期徒刑10月確定。於96年
    間因竊盜案件，經同法院以96年度易字第1209號判決判處
    有期徒刑5 月確定，因竊盜案件，經同法院以96年度易字
    第1206號判決判處有期徒刑10月，減為有期徒刑5 月確定。
    因竊盜案件，經同法院以96年度易字第1789號判決判處拘
    役50日、有期徒刑8 月，減為拘役25日、有期徒刑4 月確定
    。前開經減刑為有期徒刑3 月又15日、2 月又15日，應執
    行有期徒刑5 月又15日確定，、經減刑為有期徒刑2 月
    、2 月，與經裁定應執行有期徒刑2 年3 月確定，、
    經減刑為有期徒刑7 月、2 月又15日、5 月、4 月，應執行
    有期徒刑1 年5 月又15日確定，、經減刑為有期徒刑5
    月、2 月又15日，與、有期徒刑部分裁定應執行有期徒
    刑1 年3 月確定。前開各罪與之拘役部分接續執行，於98
    年4 月3 日縮刑期滿執行完畢（構成累犯）。
二、乙○○意圖為自己不法之所有，於如附表編號1 至6 所示之
    時間、地點，以附表所示之方法，行竊附表所示之財物（附
    表編號6 部分為未遂）。甲○○另與乙○○共同基於意圖為
    自己不法所有之犯意聯絡，於如附表編號3 、6 所示之時間
    、地點，以附表編號3 、6 所示之方法，行竊附表編號3 、
    6 所示之財物（編號3 為既遂，編號6 為未遂），嗣於附表
    編號6 著手之際，為警察覺渠等形跡可疑而盤查，經渠等同
    意搜索而當場查扣甲○○所有為附表編號6 作案用之塑膠手
    套1 只、螺絲起子、T 字型起子各1 支，乙○○所有為附表
    編號6 作案用之剪刀2 把，乙○○路邊撿拾之為附表編號1
    、4 、5 、6 作案用之馬自達廠牌汽車鑰匙1 支及懸掛車號
    8886-SH 號之原車號1938-NC 號贓車1 輛，並在上開現場查
    獲贓車內另查獲原置放於車號F9-6602 號自用小客車內之行
    照1 張、PRAKTICA牌數位相機1 臺、中油VIP 卡1 張、小汽
    車模型1 臺、華碩牌筆記型電腦1 臺及高速公路回數票（上
    揭贓物除回數票外均已發還予被害人）。
三、案經臺北市政府警察局士林分局移送臺灣士林地方法院檢察
    署檢察官偵查起訴。
    理  由
壹、程序事項與證據能力
一、本案被告乙○○、甲○○所犯者非為死刑、無期徒刑、最輕
    本刑為3 年以上有期徒刑之罪或高等法院管轄第一審案件，
    其於準備程序進行中，先就被訴事實為有罪之陳述，經告知
    其簡式審判程序之旨，並聽取公訴人、被告之意見後，本院
    業已依刑事訴訟法第273 條之1 第1 項之規定，裁定獨任以
    簡式審判程序進行本案之審理。
二、被告2 人及檢察官對於以下本院作為得心證依據之各項證據
    資料經本院審理時逐項提示，均不爭執證據能力，且未於言
    詞辯論終結前聲明異議，視為同意作為證據，本院審酌各項
    證據作成時之狀況，認為並無不可信或不適當之情事，依刑
    事訴訟法第159 條之5 第2 項及第159 條之4 之規定，均認
    有證據能力，合先敘明。
貳、實體事項
一、前揭事實欄二所示之竊盜犯行，業據被告乙○○、甲○○於
    本院審理時均坦承不諱，並有如附表證據一覽欄所示之證據
    為證，足認被告乙○○、甲○○之自白與事實相符，應可採
    信。綜上所陳，本案事證明確，應依法論科。
二、論罪科刑
    (一)核被告乙○○就附表編號1 、2 、4 、5 所為均係犯刑
        法第320 條第1 項竊盜罪；被告乙○○、甲○○就附表
        編號3 所為均係犯同法第321 條第1 項第3 款攜帶兇器
        竊盜罪，就附表編號6 所為均係犯同法第321 條第1 項
        第3 款、第2 項攜帶兇器竊盜未遂罪。
    (二)被告乙○○、甲○○就附表編號3 、6 所示之犯行間，
        有犯意聯絡及行為分擔，應論以共同正犯。又被告2 人
        所犯各次竊盜犯行，犯意各別，行為互異，應予分論併
        罰。被告2 人前均曾受如事實欄所載有期徒刑之執行，
        此有臺灣高等法院被告前案紀錄表附卷可考，其於有期
        徒刑之執行完畢後，5 年以內故意再犯本件有期徒刑以
        上之罪，均為累犯，均應加重其刑。被告乙○○、甲○
        ○於附表編號6 犯行，已著手行竊，尚未竊得財物即遭
        發覺，為未遂犯，爰依法減輕其刑；並先加後減之。
    (三)本院審酌被告2 人均值壯年，不思憑藉己力循正當管道
        獲取財物，竟一再行竊，法治觀念明顯偏差，且嚴重危
        害社會秩序，併慮其犯罪手法、所得利益以及犯後坦承
        之態度等一切情狀，認檢察官就被告甲○○部分求處執
        行刑有期徒刑1 年6 月，尚嫌過重，是分別量處如附表
        科刑欄所示之刑併定如主文所示之應執行刑。
    (四)扣案剪刀2 支為被告乙○○所有，扣案塑膠手套1 只、
        螺絲起子1 支及T 型起子1 支為被告甲○○所有，且各
        分別為被告2 人為附表編號6 犯行所用或預備所用之物
        ，業據被告2 人供明在卷（本院易字卷第71至73、79至
        80頁），應依刑法第38條第1 項第2 款於附表編號6 主
        文項下諭知沒收。至扣案皮質手套3 只，雖為被告乙○
        ○所有，惟非為本件犯罪所用之物，扣案馬自達汽車鑰
        匙，雖係為附表編號1 、4 、5 、6 犯行所用之物，為
        係被告乙○○路邊所撿拾，非被告2 人所有，業據被告
        乙○○於本院準備程序及審理時供明無誤（本院易字卷
        第72、80頁），至未扣案附表編號3 之T 字型起子，業
        據被告甲○○於本院準備程序中供稱業已丟棄（本院易
        字卷第71頁參照），無事實證明該T 字型起子現尚存在
        未滅失，另除以上之物外之附件所示其他扣案物部分，
        除係贓物部分業以發還被害人外，其餘之物既非違禁物
        ，亦與本件犯罪並無關聯，是以上之物爰均不併同諭知
        沒收。
三、檢察官另以被告乙○○、甲○○有竊盜之犯罪習慣，建請諭
    知被告於刑前強制工作，以資矯治等語。惟按保安處分係針
    對受處分人將來之危險性所為之處置，以達教化、治療之目
    的，為刑罰之補充制度，保安處分中之強制工作，旨在對嚴
    重職業性犯罪及欠缺正確工作觀念或無正常工作因而犯罪者
    ，強制其從事勞動，學習一技之長及正確之謀生觀念，使其
    日後重返社會，能適應社會生活。然保安處分之措施亦含社
    會隔離、拘束身體自由之性質，其限制人民之權利，實與刑
    罰同，自應受比例原則之規範，使保安處分之宣告，與行為
    人所為行為之嚴重性、行為人所表現之危險性，及對行為人
    未來行為之期待性相當（最高法院91年度台上字第4625號判
    決意旨參照）。經查，本案被告乙○○、甲○○行竊手法堪
    稱單純，所得財物之價值非鉅，且綜合其所為之嚴重性、所
    表現之危險性及對其未來之期待性等情以觀，本院認所宣告
    應執行之有期徒刑已與被告2 人犯行之處罰相當，尚無令被
    告於刑之執行前入勞動場所強制工作之必要，特此敘明。
據上論斷，依刑事訴訟法第273 條之1 第1 項、第299 條第1項
前段、第310 條之2 、第454 條第2 項，刑法第28條、第320 條
第1 項、第321 條第1 項第3 款、第2 項、第25條第2 項、第47
條第1 項、第38條第1 項第2 款、第51條第5 款，刑法施行法第
1條 之1 ，判決如主文。
本案經檢察官呂寧莉到庭執行職務。
中    華    民    國    99    年    4     月    28    日
                  刑事第五庭法  官  吳維雅
以上正本證明與原本無異。
如不服本判決應於收受本判決後10日內向本院提出上訴書狀，其
未敘述上訴理由者，並得於提起上訴後10日內向本院補提理由書
狀（均須按他造當事人之人數附繕本。）「切勿逕送上級法院」
                            書記官  劉育君
中    華    民    國    99    年    4    月     28    日
附錄論罪科刑法條：
刑法第321 條
犯竊盜罪而有左列情形之一者，處6 月以上、5 年以下有期徒刑
：
一  於夜間侵入住宅或有人居住之建築物、船艦或隱匿其內而犯之
    者。
二  毀越門扇、牆垣或其他安全設備而犯之者。
三  攜帶兇器而犯之者。
四  結夥三人以上而犯之者。
五  乘火災、水災或其他災害之際而犯之者。
六  在車站或埠頭而犯之者。
前項之未遂犯罰之。
附表
  ┌─┬───┬────┬───┬───────┬─────┬──────┬────┬───┬───┐
  │編│行為人│犯罪時間│被害人│行竊手法      │竊取客體  │證據一覽    │罪名    │科刑  │沒收  │
  │號│      │及地點  │      │              │          │            │        │      │      │
  ├─┼───┼────┼───┼───────┼─────┼──────┼────┼───┼───┤
  │1 │乙○○│99年1 月│林坤弘│乙○○以在現場│車號1938-N│被告乙○○│竊盜    │有期徒│無    │
  │  │      │31日21時│      │附近撿拾之馬自│C 號藍色馬│之自白      │        │刑5月 │      │
  │  │      │前某時（│      │達廠牌汽車鎖匙│自達自用小│被害人林坤│        │      │      │
  │  │      │起訴書誤│      │發動車輛而竊取│客車1 輛  │弘警詢之指述│        │      │      │
  │  │      │為22時）│      │，竊車後將原車│          │ (99年偵字第│        │      │      │
  │  │      │許於臺中│      │牌丟棄臺北縣大│          │2529號卷第14│        │      │      │
  │  │      │市北屯區│      │漢溪，改懸掛其│          │9 至150 頁）│        │      │      │
  │  │      │崇德六路│      │所有車號      │          │臺北市政府│        │      │      │
  │  │      │216 號  │      │8886-SH 車牌以│          │警察局車輛尋│        │      │      │
  │  │      │        │      │掩人耳目。    │          │獲電腦輸入單│        │      │      │
  │  │      │        │      │              │          │（99年偵字第│        │      │      │
  │  │      │        │      │              │          │2529號第152 │        │      │      │
  │  │      │        │      │              │          │頁）        │        │      │      │
  │  │      │        │      │              │          │被害人林坤│        │      │      │
  │  │      │        │      │              │          │弘贓物認領保│        │      │      │
  │  │      │        │      │              │          │管單（99年偵│        │      │      │
  │  │      │        │      │              │          │字第2529號第│        │      │      │
  │  │      │        │      │              │          │151 頁）    │        │      │      │
  ├─┼───┼────┼───┼───────┼─────┼──────┼────┼───┼───┤
  │2 │乙○○│99年2 月│黃成焱│乙○○見車門未│置放於車號│被告乙○○│竊盜    │有期徒│無    │
  │  │      │1 日中午│      │關，乃乘機徒手│2637-MR 號│之自白。    │        │刑3月 │      │
  │  │      │12時許前│      │竊取置放於車內│自用小客車│被害人黃成│        │      │      │
  │  │      │某時在臺│      │之財物。      │車內之華碩│焱於警詢之指│        │      │      │
  │  │      │北縣樹林│      │              │牌筆記型電│述(99 年偵字│        │      │      │
  │  │      │市○○路│      │              │腦1 臺、翻│第2529號卷第│        │      │      │
  │  │      │地下道上│      │              │譯機及門號│39至40頁）  │        │      │      │
  │  │      │方變電所│      │              │0000000000│贓物認領保│        │      │      │
  │  │      │工地    │      │              │號手機1 支│管單（99年偵│        │      │      │
  │  │      │        │      │              │等財物。  │字第2529號第│        │      │      │
  │  │      │        │      │              │          │76頁）      │        │      │      │
  ├─┼───┼────┼───┼───────┼─────┼──────┼────┼───┼───┤
  │3 │乙○○│99年2 月│游振豐│乙○○駕駛所竊│車號F9-660│被告乙○○│共同攜帶│有期徒│無    │
  │  │甲○○│1 日16時│      │車號1938-NC 自│2 號白色喜│、甲○○之自│凶器竊盜│刑8月 │      │
  │  │      │前某時許│      │用小客車搭載林│美自用小客│白。        │        │      │      │
  │  │      │在臺北縣│      │天貴行經該處，│車1 輛（車│被害人游振│        │      │      │
  │  │      │樹林市大│      │由乙○○停車在│內置放F9-6│豐警詢之指述│        │      │      │
  │  │      │安路329 │      │後把風掩護，林│602號自用 │ (99年偵字第│        │      │      │
  │  │      │號      │      │天貴下車以自備│小客車行照│2529號卷第14│        │      │      │
  │  │      │        │      │客觀上足供凶器│1 張）    │5 至146 頁）│        │      │      │
  │  │      │        │      │使用T 字型起子│          │臺北市政府│        │      │      │
  │  │      │        │      │（未扣案，起訴│          │警察局車輛尋│        │      │      │
  │  │      │        │      │書誤為已扣案）│          │獲電腦輸入單│        │      │      │
  │  │      │        │      │翹車門入內發動│          │（99年偵字第│        │      │      │
  │  │      │        │      │竊得該車後，林│          │2529號第147 │        │      │      │
  │  │      │        │      │天貴駕駛竊得之│          │頁）        │        │      │      │
  │  │      │        │      │贓車離去；嗣該│          │贓物認領保│        │      │      │
  │  │      │        │      │贓車於99年2 月│          │管單99年偵字│        │      │      │
  │  │      │        │      │8日19 時40分許│          │第2529號第14│        │      │      │
  │  │      │        │      │，在臺北縣中和│          │8 頁）。    │        │      │      │
  │  │      │        │      │市○○路與員山│          │            │        │      │      │
  │  │      │        │      │路路口被尋獲  │          │            │        │      │      │
  ├─┼───┼────┼───┼───────┼─────┼──────┼────┼───┼───┤
  │4 │乙○○│99年2 月│林清泉│乙○○以上開路│置放於車號│被告乙○○│竊盜    │有期徒│無    │
  │  │      │2 日9 時│      │邊撿拾之汽車鑰│0871-QN 號│之自白。    │        │刑3月 │      │
  │  │      │許至同月│      │匙撬開左前門鑰│馬自達自用│被害人林清│        │      │      │
  │  │      │3 日10  │      │匙孔打開車門而│小客車車內│泉於警詢之指│        │      │      │
  │  │      │時許間之│      │竊走置放於車內│之富邦銀行│述 (99年偵字│        │      │      │
  │  │      │某時在臺│      │之財物。      │金融卡1 張│第3061號卷第│        │      │      │
  │  │      │北縣土城│      │              │、藍芽無線│8 至9 頁）  │        │      │      │
  │  │      │市○○路│      │              │耳機2 副、│贓物認領保│        │      │      │
  │  │      │291 巷23│      │              │PRAKTICA  │管單1 紙（99│        │      │      │
  │  │      │號前    │      │              │牌數位相機│年偵字第3061│        │      │      │
  │  │      │        │      │              │1 台、回數│號第11頁）。│        │      │      │
  │  │      │        │      │              │票約15至20│車號0871-Q│        │      │      │
  │  │      │        │      │              │張等財物  │N 號自用小客│        │      │      │
  │  │      │        │      │              │          │車全貌、車鑰│        │      │      │
  │  │      │        │      │              │          │匙孔遭撬痕跡│        │      │      │
  │  │      │        │      │              │          │即遭竊相機照│        │      │      │
  │  │      │        │      │              │          │片6 張（99年│        │      │      │
  │  │      │        │      │              │          │偵字第3061號│        │      │      │
  │  │      │        │      │              │          │卷第12至14頁│        │      │      │
  │  │      │        │      │              │          │）          │        │      │      │
  ├─┼───┼────┼───┼───────┼─────┼──────┼────┼───┼───┤
  │5 │乙○○│99年2 月│鄭丁榮│被告乙○○以上│置放於車號│被告乙○○│竊盜    │有期徒│無    │
  │  │      │4 日10時│      │開路邊撿拾之汽│9V-9808 號│之自白。    │        │刑3月 │      │
  │  │      │前某時許│      │車鑰匙打開車門│馬自達自用│被害人鄭丁│        │      │      │
  │  │      │在新竹縣│      │而竊走置放於車│小客車車內│榮於警詢之指│        │      │      │
  │  │      │竹北市自│      │內之財物。    │之中油VIP │述 (99年偵字│        │      │      │
  │  │      │強五路邊│      │              │卡1 張、小│第3601號卷第│        │      │      │
  │  │      │        │      │              │汽車模型1 │152 至16頁）│        │      │      │
  │  │      │        │      │              │臺等財物。│贓物認領保│        │      │      │
  │  │      │        │      │              │          │管單1 紙（99│        │      │      │
  │  │      │        │      │              │          │年偵字第3061│        │      │      │
  │  │      │        │      │              │          │號第17頁）  │        │      │      │
  ├─┼───┼────┼───┼───────┼─────┼──────┼────┼───┼───┤
  │6 │乙○○│99年2 月│林慧萍│乙○○、甲○○│車號1820-T│被告乙○○│共同攜帶│有期徒│扣案剪│
  │  │甲○○│5 日零時│蔡仲民│戴手套，乙○○│H 號紅色馬│、甲○○之自│凶器竊盜│刑5月 │刀2 支│
  │  │      │許在臺北│      │預先攜帶客觀上│自達自用小│白。        │未遂    │      │、螺絲│
  │  │      │市士林區│      │足供凶器使用之│客車1 輛（│被害人林慧│        │      │起子1 │
  │  │      │中山北路│      │剪刀2 支（起訴│未遂）    │萍警詢之指述│        │      │支、T │
  │  │      │7段14 巷│      │書誤為1 支）、│          │ (99年偵字第│        │      │型起子│
  │  │      │、天母東│      │甲○○攜帶客觀│          │2529號卷第36│        │      │1 支、│
  │  │      │路69巷口│      │上足供凶器使用│          │至38頁）。  │        │      │塑膠手│
  │  │      │        │      │之T 字形起子及│          │證人蔡仲民│        │      │套1 只│
  │  │      │        │      │螺絲起子各1 支│          │警詢之指述(9│        │      │      │
  │  │      │        │      │（起訴疏漏為記│          │9 年偵字第25│        │      │      │
  │  │      │        │      │載螺絲起子1 支│          │29號卷第34至│        │      │      │
  │  │      │        │      │）到場預備作為│          │35頁）      │        │      │      │
  │  │      │        │      │竊盜工具，林天│          │贓物認領保│        │      │      │
  │  │      │        │      │貴在現場把風，│          │管單（99年偵│        │      │      │
  │  │      │        │      │乙○○先以上開│          │字第2529號第│        │      │      │
  │  │      │        │      │路拾之馬自達汽│          │75頁）。    │        │      │      │
  │  │      │        │      │車鑰匙欲開啟車│          │內政部警政│        │      │      │
  │  │      │        │      │門無著，復以自│          │署刑事警察局│        │      │      │
  │  │      │        │      │備之剪刀2 支擬│          │99年3 月1 日│        │      │      │
  │  │      │        │      │撬開、破壞車門│          │刑鑑字第    │        │      │      │
  │  │      │        │      │鎖之鑰匙孔，惟│          │0000000000號│        │      │      │
  │  │      │        │      │於尚未得手之際│          │鑑定書及所附│        │      │      │
  │  │      │        │      │，即為警方察覺│          │之照片      │        │      │      │
  │  │      │        │      │盤查而未遂。  │          │            │        │      │      │
  └─┴───┴────┴───┴───────┴─────┴──────┴────┴───┴───┘

司法院資訊處製作；財團法人民間司法改革基金會備份。
